臺灣高等法院刑事判決　　　　　　　　96年度上易字第1743號
上　訴　人　臺灣台北地方法院檢察署檢察官
上訴人　即
被　　　告　辛○○
上列上訴人因詐欺案件，不服臺灣台北地方法院95年度易字第26
81號，中華民國96 年6月29日第一審判決（起訴案號：95年度偵
緝字第2139號，併辦案號：臺灣臺南地方法院檢察署95年度偵緝
字第1420、1421、1422、1423、1442號、95年度營偵字第1313號
、95年度偵字第15888、16265號、95 年度偵字第16266號、臺灣
嘉義地方法院檢察署96年度偵字第1076號、臺灣台中地方法院檢
察署96 年度撤緩偵字第462號、臺灣台北地方法院檢察署96偵緝
字第1972號），提起上訴，本院判決如下：
    主  文
原判決撤銷。
辛○○連續意圖為自己不法之所有，以詐術使人將本人之物交付
，處有期徒刑壹年肆月，減為有期徒刑捌月。
    事  實
一、辛○○於民國95 年1月間因積欠地下錢莊借款，需款恐急，
    竟基於意圖為自己不法所有之概括犯意，在其位於臺南縣官
    田鄉湖山村烏山頭114 號住處，連續以其個人電腦主機暨網
    際網路相關配備，連結至奇摩拍賣網站（網址為：http://w
    ww.yahoo.com.tw）、超頻者天堂網站（www.oc.com.tw/ocb
    id），刊登商品販售訊息或標買拍賣商品之廣告訊息，實則
    無意出售商品或付款之意，而欲訛詐購買者匯入商品款項或
    使拍賣商品之人交付商品，並以附表所示其本人在上開網站
    申請之「e48402」、「某某某」、「0000000000」拍賣帳號
    ，刊登如附表所示拍賣商品訊息，及以附表所示e48402@yah
    oo.com.tw、dunkwar@yahoo.com.tw 等電子郵件信箱，及其
    本人名義申辦之00-0000000號室內電話、SIM卡門號 000000
    0000號、0000000000號、0000000000號行動電話及其不知情
    之岳母魏月秋申辦之SIM卡門號 0000000000號行動電話做為
    聯絡工具，以其自己在臺北富邦商業銀行新營分行帳號0000
    0000000000號帳戶、第一商業銀行新營分行帳號0000000000
    0號帳戶、臺南六甲郵局 00000000000000號帳戶或其不知情
    之妹妹楊美茹之土地商業銀行新營分行帳號000000000000號
    帳戶作為客戶交付款項匯款所用，俟購買者依指示匯款後，
    辛○○即將款項提領償還予錢莊。辛○○先後對洪哲偉等人
    詐欺取財之情形如下：
  (一)洪哲偉於同年1月26日，在其位於臺北市○○路37 巷住家上
    網至奇摩拍賣網站閱覽前揭拍賣電腦零件廣告後，乃以電話
    聯絡表示欲購買電腦主機板、中央處理器，辛○○向洪哲偉
    佯稱必須先匯款後再行交貨，使洪哲偉陷於錯誤而遵照其指
    示，於同日中午12時36分許，至臺北市○○○路與伊通街口
    處之新光銀行自動櫃員機，使用ATM 轉帳方式將新臺幣（下
    同）18,000元匯至辛○○前述第一商業銀行帳戶，後洪哲偉
    因遲未收到貨品始知受騙。
  (二)如附表所示乙○○、丁○○○、壬○○、甲○○、己○○、
    庚○○、丙○○、戊○○等人，於如附表所示之時間，先後
    上網至附表所示網站閱覽如附表所示廣告，經以網站所留電
    話與辛○○聯絡，辛○○要求乙○○等人需先將購買商品款
    項匯至其指定之帳戶，其再將商品寄送，乙○○等人不疑有
    詐而先後匯款（或轉帳）至辛○○指定之帳戶（詳細情形如
    附表所示），惟在匯款後均未取得商品發覺受騙而報警處理
    。
  (三)辛○○於95 年4月27日，在奇摩拍賣網站以13,000元之代價
    標得孔志維拍賣之汽車排氣管乙支後，於同日下午3 時許，
    駕駛車牌號碼E4-8402 號自小客車前往孔志維位於高雄市鹽
    埕區○○○路49號2樓之1住處取貨，而與孔志維約定翌日再
    行匯款。詎辛○○取得上開商品後，即拒不付款，且避不見
    面，孔志維始發覺受騙而報警處理。
  (四)辛○○於民國94年11月間，在「拍賣者天堂網站 (網址：WW
    W.1.OC.COM.TW)上刊登虛偽販售「6 顆Segate IDE硬碟80G」
    商品訊息，並利用其不知情之胞妹楊美茹向臺南縣六甲郵局
    申設帳號第0000000000000000號帳戶供作匯款工具之用，施
    用詐術使于慶龍陷於錯誤，上網下標購買「 SEGA TE IDE硬
    碟80G」2個，並於同年月29日15時24分許，在臺中市○區○○○路華南銀行自動櫃員機，轉帳匯款新臺幣2 千元入上開
    楊美茹帳戶。嗣經于慶龍屢次發電子郵件催索無著，始悉受
    騙。
  (五)辛○○於民國95 年6月22日，以電話向廖本富佯稱為喜美俱
    樂部會員，欲購買在雅虎奇摩拍賣網站上拍賣之日本對向活
    塞卡鉗，在收到貨物隔日即將付款等語，使廖本富陷於錯誤
    ，遂同意以新臺幣 (下同)25,100 元成交，於95 年6月23日
    上午，依辛○○之指示，將活塞卡鉗寄至臺南縣官田鄉湖山
    村114號處，然翌 (23)日廖本富並未收得貨款，屢次催索未
    果，始知受騙。
二、案經洪偉哲告訴及臺北市政府警察局大安分局報請臺灣臺北
    地方法院檢察署檢察官暨經(一)臺南市警察局第一分局報請、
    臺北市政府警察局大安分局函送、臺南縣警察局永康分局移
    送、嘉義縣警察局移送灣嘉義地方法院檢察署檢察官呈請臺
    灣高等法院臺南分院檢察署令轉、臺南縣警察局新營分局報
    請、宜蘭縣警察局宜蘭分局報請、高雄縣政府警察局岡山分
    局報告臺灣高雄地方法院檢察署檢察官呈請臺灣高等法院高
    雄分院檢察署令轉臺灣臺南地方法院檢察署檢察官；(二)高雄
    市政府警察局鹽埕分局移送臺灣高雄地方法院檢察署檢察官
    呈請臺灣高等法院高雄分院檢察署令轉臺灣臺南地方法院檢
    察署檢察官；(三)嘉義市警察局第二分局報請灣嘉義地方法院
    檢察署檢察官；(四)經于慶龍訴由臺中市警察局第三分局報告
    臺灣台中地方法院檢察署檢察官；(五)經廖本富訴由臺北縣政
    府警察局新店分局報告臺灣台北地方法院檢察署檢察官聲請
    簡易判決處刑及移送併案審理。
    理  由
一、本件被告辛○○所犯詐欺取財罪，非死刑、無期徒刑、最輕
    本刑為三年以上有期徒刑之罪，或非高等法院管轄第一審之
    案件，被告就被訴事實為有罪之陳述，經本院合議庭認合於
    新修正刑事訴訟法第273條之1之規定，裁定進行簡式審判程
    序，合先敘明。
二、經查：
  (一)上揭詐欺取財之犯罪事實，業據上訴人即被告辛○○自白不
    諱，並經被害人洪哲偉、甲○○、壬○○、丁○○○、己○○、戊○○、丙○○、庚○○、乙○○、孔志維、廖本富、
    于慶龍、證人成書舜、楊美茹證述綦詳（見臺灣臺北地方法
    院檢察署95 年度他字第731號卷第24頁、臺灣臺南地方法院
    檢察署96年度偵緝字第1420號卷第1頁至2頁、95年度偵字第
    8017號卷第11頁至第12頁、96 年度偵緝字第1421號卷第5頁
    至第6頁、96 年度偵緝字第1422號卷第11頁至第12頁、96年
    度偵緝字第1423 號卷第6頁至第8頁、第9頁至第12頁、第14
    頁至第18頁、95年度核交字第705號卷第5頁、第13頁、96年
    度偵緝字第1424號卷第7頁至第10頁、95 年度營偵字第1313
    號卷第1頁至第2頁、95 年度偵字第15888號卷第2頁至第4頁
    、95年度偵字第16265號卷第1頁、臺灣高雄地方法院檢察署
    95年度偵字第10918號卷第6頁至第7頁、95年度偵緝字第302
    3號卷第20頁、95 年度偵字第16799號卷第3頁、第14頁至第
    15頁，原審卷第105頁反面至第107頁反面）。此外，並有卷
    附ATM轉帳明細、第一商業銀行新營分行帳號00000000000號
    帳戶之基本資料、交易存提明細、六甲郵局帳號0000000-00
    000000號帳戶之基本資料及交易明細、土地銀行帳號000000
    000000號帳號之基本資料查詢及往來交易明細、台北富邦銀
    行新營分行帳號000-000-000000號帳戶開戶資料及交易明細
    、網路交易列印資料、雅虎奇摩帳號「e48402」基本資料及
    IP資料、網路IP位址查詢、電子信箱列印資料、網路銀行轉
    帳匯款明細表、雅虎奇摩帳號「dunkwa r」基本資料及IP資
    料、網頁列印資料、中華電信（固網市內）號碼00-0000000
    資料查詢、中華電信數據通信分公司中區客服中心回覆單、
    和信電訊行動電話號碼0000000000、0000000000資料查詢、
    亞太行動寬頻行動電話號碼0000000000申請單、行動電話號
    碼0000000000查詢資料明細、行動電話號碼0000000000使用
    者基本資料、通聯調閱查詢單、威寶電信行動電話00000000
    00使用者資料及通話明細、行動電話0000000000通聯調閱查
    詢單、威寶電信電話查詢單、市售記憶體參考價格、車牌號
    碼E4-8402 自小客車車籍作業系統查詢、乙○○向辛○○交
    易EMAIL資料、楊美茹土地銀行000000000000 號帳戶基本資
    料查詢及往來交易明細、存摺影本、匯款單、帳戶交易明細
    表、網路留言劃面列印資料等資料在卷可資佐證，堪認被告
    出於任意性之自白與事實相符，足以憑信。
  (二)綜上，本件事證明確，被告犯行，堪以認定，應依法論科。
三、查被告行為後刑法部分條文已於94年2月2日修正公布，並自
    被告行為後之95年7月1日施行。依修正後刑法第2條第1項規
    定：「行為後法律有變更者，適用行為時之法律。但行為後
    之法律有利於行為人者，適用最有利於行為人之法律。」，
    此條規定與刑法第1 條罪刑法定主義契合，係規範行為後法
    律變更所生新舊法律比較適用之準據，是刑法第2 條本身雖
    經修正，尚無比較新舊法之問題，應一律適用裁判時之現行
    刑法第2 條，以決定適用之刑罰法律，合先敘明。又本次修
    正涵蓋之範圍甚廣，故比較新舊法時，應就罪刑有關之共犯
    、牽連犯、連續犯、有無累犯加重、自首減輕暨其他法定加
    減原因與加減例等一切情形，綜其全部罪刑之結果而為比較
    ，復有最高法院95年5月23日95年第8次刑庭會議決議可資參
    照。茲就本案有關之法條修正比較適用如下：
  (一)罰金：本件被告行為時，刑法第339條第1項詐欺取財罪之法
    定刑為5年以下有期徒刑、拘役或科或併科銀元1,000元以下
    罰金。依斯時罰金罰鍰提高標準條例第1 條前段規定：「依
    法律應處罰金、罰鍰者，就其原定數額得提高為二倍至十倍
    」，該罪之罰金刑部分予以提高後，為銀元10,000元以下，
    復配合現行法規所定貨幣單位折算新臺幣條例第2 條規定，
    即最高可處罰金銀元10,000元即新臺幣30,000元，最低則應
    處銀元1元即新臺幣3元。被告行為後之95 年6月14日增訂公
    布之刑法施行法第1條之1規定：「中華民國九十四年一月七
    日刑法修正施行後，刑法分則編所定罰金之貨幣單位為新臺
    幣。九十四年一月七日刑法修正時，刑法分則編未修正之條
    文定有罰金者，自九十四年一月七日刑法修正施行後，就其
    所定數額提高為三十倍。但七十二年六月二十六日至九十四
    年一月七日新增或修正之條文，就其所定數額提高為三 倍」
    ，變更前後數額相同，尚無比較適用之問題，應逕予適用裁
    判時之刑法施行法第1條之1規定。惟刑法第33 條第5款亦修
    正為：「主刑之種類如下：．．．五、罰金，新臺幣一千元
    以上，以百元計算之」。現行刑法第339條第1項規定，係72
    年6月26日前所訂定，故依前開增訂之刑法施行法第1 條之1
    與修正後刑法第33條第5款規定，現行刑法第339 條第1項規
    定，其罰金貨幣單位成為新臺幣並提高30倍，即最高可罰新
    臺幣30,000元，最低應罰新臺幣1,000 元。比較後，因修正
    前最低罰金金額為新臺幣3元，修正後則為新臺幣1,000元，
    以被告行為時關於罰金刑量刑之規定對其較為有利。
  (二)連續犯：修正後刑法業已刪除第56條連續犯之規定，亦即若
    被告以概括犯意犯數個構成要件相同之罪名，除符合接續、
    集合等法律上一行為之要件外，須就各個行為分論併罰，然
    依修正前規定僅須論以一罪，而得加重其刑，經比較結果，
    以修正前規定有利於被告。
  (三)整體比較適用結果，依首開說明應依刑法第2條第1項前段規
    定，適用有利於被告之修正前規定。
四、核被告所為，係犯刑法第339條第1項之詐欺取財罪。被告先
    後多次詐欺取財犯行，時間緊接，所犯為構成要件相同之罪
    ，顯係基於概括犯意反覆為之，為連續犯，應依修正前刑法
    第56條規定，以一罪論，並依法加重其刑。檢察官雖僅就被
    告所為事實(一)之犯行聲請簡易判刑處刑（起訴），惟被告所
    為事實(二)至(五)之犯行既與事實(一)之犯行間，有連續犯之裁判
    上一罪關係，已為起訴效力所及，本院自應一併審究。原審
    論處被告罪刑，本非無見，惟被告尚有事實欄所記之事實(四)
    、(五)詐欺犯行，原審未及審究，自有未洽；又被告犯行符合
    中華民國96年罪犯減刑條例之減刑條件，原審未及適用予以
    減刑，亦有未合，檢察官上訴意旨指摘原判決量刑過輕，被
    告上訴指摘原判決量刑過重，且未予宣告緩刑，雖均無理由
    ，惟原判決既有上述可議，仍屬無可維持，自應由本院將原
    判決撤銷改判。爰審酌被告屢以網路訛詐他人財物，所生危
    害非輕，迄僅賠償被害人于慶龍，此經于慶龍供明於卷 (見
    偵字第1305號卷第6頁)，其餘被害人尚未得賠償，及被告品
    行、本件犯罪動機、目的、手段、犯後態度等一切情狀，量
    處如主文所示之刑，以資懲儆。又被告犯罪行為時間在中華
    民國96年4月24日前，所為合於中華民國96 年罪犯減刑條例
    之減刑條件，應依法減其宣告刑二分之一。
據上論斷，應依刑事訴訟法第369條第1項前段、第364條、第273
條之1第1項、第299條第1項前段、刑法第2 條第1項前段、第339
條第1項、修正前刑法第56條、刑法施刑法第1條之1、中華民國9
6年罪犯減刑條例第2條第1項第3款、第7條，判決如主文。
本案經檢察官羅松芳到庭執行職務。
中　　華　　民　　國　　96　　年　　11　　月　　13　　日
                  刑事第二十庭　審判長法　官　楊貴雄
                                　    法　官　林立華
                                　    法  官  鄧振球
以上正本證明與原本無異。
不得上訴。
                                　　  書記官　邵淑津
中　　華　　民　　國　　96　　年　　11　　月　　13　　日
附表：
┌──┬────┬───┬───┬────┬────┬────┐
│編號│犯罪時間│行為人│被害人│行為態樣│匯款金額│　備註  │
│    │        │      │      │        │及方式  │        │
├──┼────┼───┼───┼────┼────┼────┤
│ 一 │95年1月 │辛○○│乙○○│辛○○在│乙○○於│臺灣臺南│
│    │16日    │      │      │拍賣者天│95年1月 │地方法院│
│    │        │      │      │堂網站以│16日上午│檢察署95│
│    │        │      │      │「拍賣換│10時49分│年度偵字│
│    │        │      │      │cash」拍│許，在不│第16265 │
│    │        │      │      │賣帳號，│詳地點，│號（台灣│
│    │        │      │      │刊登販賣│自其玉山│高雄地方│
│    │        │      │      │「512X2 │商業銀行│法院檢察│
│    │        │      │      │DDR400」│帳號0794│署95年度│
│    │        │      │      │訊息，並│00000000│偵緝字第│
│    │        │      │      │以其    │6號帳戶 │3023號、│
│    │        │      │      │dunkwar@│，以網路│95年度偵│
│    │        │      │      │yahoo.co│銀行轉帳│字第1091│
│    │        │      │      │m.tw電子│方式，匯│8號）   │
│    │        │      │      │郵件信箱│款1,750 │        │
│    │        │      │      │及其名義│元至楊政│        │
│    │        │      │      │申辦之09│學臺北富│        │
│    │        │      │      │00000000│邦商業銀│        │
│    │        │      │      │號行動電│行新營分│        │
│    │        │      │      │話作為聯│行帳號  │        │
│    │        │      │      │絡工具，│0000 000│        │
│    │        │      │      │要求購買│0000000 │        │
│    │        │      │      │者匯款至│號帳戶  │        │
│    │        │      │      │其臺北富│        │        │
│    │        │      │      │邦商業銀│        │        │
│    │        │      │      │行新營分│        │        │
│    │        │      │      │行帳號00│        │        │
│    │        │      │      │00000000│        │        │
│    │        │      │      │7268號帳│        │        │
│    │        │      │      │戶，而於│        │        │
│    │        │      │      │取得款項│        │        │
│    │        │      │      │後卻拒不│        │        │
│    │        │      │      │交貨    │        │        │
├──┼────┼───┼───┼────┼────┼────┤
│ 二 │95年1月 │辛○○│近藤正│辛○○在│丁○○○│臺灣臺南│
│    │25日    │      │樹    │奇摩拍賣│於95年1 │地方法院│
│    │        │      │      │網站以「│月26日凌│檢察署95│
│    │        │      │      │e48402」│晨2時41 │年度偵緝│
│    │        │      │      │拍賣帳號│分許，在│字第1422│
│    │        │      │      │，刊登販│臺北市大│號（95年│
│    │        │      │      │賣「P4  │安區敦化│度偵字第│
│    │        │      │      │3.0g快取│南路二段│11395號 │
│    │        │      │      │1MB HT  │40號，自│、臺灣臺│
│    │        │      │      │800 fsb │其上海商│北地方法│
│    │        │      │      │+msi865 │業銀行帳│院檢察署│
│    │        │      │      │PE NE02 │號003120│95年度偵│
│    │        │      │      │白金板電│00000000│字第1185│
│    │        │      │      │腦主機板│26號帳戶│8號）   │
│    │        │      │      │」訊息，│，以ATM │        │
│    │        │      │      │並以上開│跨行轉帳│        │
│    │        │      │      │拍賣帳號│方式，匯│        │
│    │        │      │      │電子郵件│款8,800 │        │
│    │        │      │      │信箱及其│元至楊政│        │
│    │        │      │      │名義申辦│學第一商│        │
│    │        │      │      │之0982  │業銀行新│        │
│    │        │      │      │485645號│營分行帳│        │
│    │        │      │      │行動電話│號000006│        │
│    │        │      │      │作為聯絡│00000000│        │
│    │        │      │      │工具，要│12號帳戶│        │
│    │        │      │      │求購買者│        │        │
│    │        │      │      │匯款至其│        │        │
│    │        │      │      │第一商業│        │        │
│    │        │      │      │銀行新營│        │        │
│    │        │      │      │分行帳號│        │        │
│    │        │      │      │0000000 │        │        │
│    │        │      │      │00000000│        │        │
│    │        │      │      │2號帳戶 │        │        │
│    │        │      │      │，而於取│        │        │
│    │        │      │      │得款項後│        │        │
│    │        │      │      │卻拒不交│        │        │
│    │        │      │      │貨      │        │        │
├──┼────┼───┼───┼────┼────┼────┤
│ 三 │95年1月 │辛○○│壬○○│辛○○在│壬○○於│臺灣臺南│
│    │26日    │、「陳│      │奇摩拍賣│95年1月 │地方法院│
│    │        │釗銘」│      │網站以「│26日晚上│檢察署95│
│    │        │      │      │e48402」│8時47分 │年度偵緝│
│    │        │      │      │拍賣帳號│許，在臺│字第1421│
│    │        │      │      │，刊登販│南市東區│號（臺灣│
│    │        │      │      │賣「清雲│大學路1 │臺南地方│
│    │        │      │      │顯示卡」│號成功大│法院檢察│
│    │        │      │      │訊息，並│學前，自│署95年度│
│    │        │      │      │以其上開│其中國商│偵字第82│
│    │        │      │      │拍賣帳號│業銀行帳│28號）  │
│    │        │      │      │電子郵件│號000000│        │
│    │        │      │      │信箱及其│00000000│        │
│    │        │      │      │名義申辦│88號帳戶│        │
│    │        │      │      │之098248│，以ATM │        │
│    │        │      │      │5645號行│跨行轉帳│        │
│    │        │      │      │動電話作│方式，匯│        │
│    │        │      │      │為聯絡工│款3,000 │        │
│    │        │      │      │具，要求│元至楊政│        │
│    │        │      │      │購買者匯│學第一商│        │
│    │        │      │      │款至其第│業銀行新│        │
│    │        │      │      │一商業銀│營分行帳│        │
│    │        │      │      │行新營分│號000006│        │
│    │        │      │      │行帳號00│00000000│        │
│    │        │      │      │0000000 │12號帳戶│        │
│    │        │      │      │0000000 │        │        │
│    │        │      │      │號帳戶，│        │        │
│    │        │      │      │而於取得│        │        │
│    │        │      │      │款項後卻│        │        │
│    │        │      │      │拒不交貨│        │        │
├──┼────┼───┼───┼────┼────┼────┤
│ 四 │95年1月 │辛○○│甲○○│辛○○在│甲○○於│臺灣臺南│
│    │26日    │      │      │奇摩拍賣│95年1月 │地方法院│
│    │        │      │      │網站以「│26日晚上│檢察署95│
│    │        │      │      │e48402」│10時57分│偵緝字第│
│    │        │      │      │拍賣帳號│許，在臺│1420號（│
│    │        │      │      │，刊登販│南市西門│臺灣臺南│
│    │        │      │      │賣「p43.│路某便利│地方法院│
│    │        │      │      │0g478快 │商店內，│檢察署95│
│    │        │      │      │取IBM HT│自其中國│年度偵緝│
│    │        │      │      │800fsb  │信託商業│第816號 │
│    │        │      │      │+msi865 │銀行帳號│、95年度│
│    │        │      │      │PE NE02 │帳戶，以│偵字第80│
│    │        │      │      │白金板電│ATM跨行 │17號）  │
│    │        │      │      │腦主機板│轉帳方式│        │
│    │        │      │      │」訊息，│，匯款  │        │
│    │        │      │      │並以其上│4,000元 │        │
│    │        │      │      │開拍賣帳│至辛○○│        │
│    │        │      │      │號電子郵│第一商業│        │
│    │        │      │      │件信箱及│銀行新營│        │
│    │        │      │      │其名義申│分行帳號│        │
│    │        │      │      │辦之06- │00000001│        │
│    │        │      │      │0000000 │50000000│        │
│    │        │      │      │號室內電│號帳戶  │        │
│    │        │      │      │話及0938│        │        │
│    │        │      │      │214295號│        │        │
│    │        │      │      │行動電話│        │        │
│    │        │      │      │作為聯絡│        │        │
│    │        │      │      │工具，要│        │        │
│    │        │      │      │求購買者│        │        │
│    │        │      │      │匯款至其│        │        │
│    │        │      │      │第一商業│        │        │
│    │        │      │      │銀行新營│        │        │
│    │        │      │      │分行帳號│        │        │
│    │        │      │      │00000001│        │        │
│    │        │      │      │50000000│        │        │
│    │        │      │      │號帳戶，│        │        │
│    │        │      │      │而於取得│        │        │
│    │        │      │      │款項後卻│        │        │
│    │        │      │      │拒不交貨│        │        │
├──┼────┼───┼───┼────┼────┼────┤
│ 五 │95年3月 │辛○○│己○○│辛○○在│己○○於│臺灣臺南│
│    │14日    │      │      │拍賣者天│95年3月1│地方法院│
│    │        │      │      │堂網站以│4日下午4│檢察署95│
│    │        │      │      │「某某某│時25分許│年度偵緝│
│    │        │      │      │」拍賣帳│，在臺南│字第1423│
│    │        │      │      │號，刊登│縣永康市│號（臺灣│
│    │        │      │      │販賣「金│中華路47│臺南地方│
│    │        │      │      │士頓ddr │3號永康 │法院檢察│
│    │        │      │      │400515*2│大橋郵局│署95 年 │
│    │        │      │      │盒裝賣  │前，自其│度偵字第│
│    │        │      │      │2500」訊│郵局帳號│10328號 │
│    │        │      │      │息，並以│00000000│）      │
│    │        │      │      │其上開拍│00000000│        │
│    │        │      │      │賣帳號電│號帳戶，│        │
│    │        │      │      │子郵件信│以ATM跨 │        │
│    │        │      │      │箱及其名│行轉帳方│        │
│    │        │      │      │義申辦之│式，匯款│        │
│    │        │      │      │00000000│2,300元 │        │
│    │        │      │      │57號行動│至辛○○│        │
│    │        │      │      │電話作為│臺南六甲│        │
│    │        │      │      │聯絡工具│郵局帳號│        │
│    │        │      │      │，要求購│00000000│        │
│    │        │      │      │買者匯款│417161  │        │
│    │        │      │      │至其臺南│號帳戶  │        │
│    │        │      │      │六甲郵局│        │        │
│    │        │      │      │帳號0191│        │        │
│    │        │      │      │00000000│        │        │
│    │        │      │      │81號帳戶│        │        │
│    │        │      │      │，而於取│        │        │
│    │        │      │      │得款項後│        │        │
│    │        │      │      │卻拒不交│        │        │
│    │        │      │      │貨      │        │        │
├──┼────┼───┼───┼────┼────┼────┤
│ 六 │95年3月 │辛○○│庚○○│辛○○在│庚○○於│臺灣臺南│
│    │14日    │      │      │拍賣者天│95年3月 │地方法院│
│    │        │      │      │堂網站以│14日下午│檢察署95│
│    │        │      │      │「某某某│4時51分 │年度偵字│
│    │        │      │      │」拍賣帳│許，在宜│第15888 │
│    │        │      │      │號，刊登│蘭市神農│號      │
│    │        │      │      │販賣「p4│路郵局前│        │
│    │        │      │      │640 3.2g│，自其郵│        │
│    │        │      │      │/775/800│局帳號00│        │
│    │        │      │      │MHz/2M/ │00000000│        │
│    │        │      │      │L2賣5000│2681號帳│        │
│    │        │      │      │含運」訊│戶，以AT│        │
│    │        │      │      │息，並以│M跨行轉 │        │
│    │        │      │      │其上開拍│帳方式，│        │
│    │        │      │      │賣帳號電│匯款5,00│        │
│    │        │      │      │子郵件信│0元至楊 │        │
│    │        │      │      │箱及其名│政學臺南│        │
│    │        │      │      │義申辦之│六甲郵局│        │
│    │        │      │      │00000000│帳號0191│        │
│    │        │      │      │57號行動│00000000│        │
│    │        │      │      │電話作為│61號帳戶│        │
│    │        │      │      │聯絡工具│        │        │
│    │        │      │      │，要求購│        │        │
│    │        │      │      │買者匯款│        │        │
│    │        │      │      │至其臺南│        │        │
│    │        │      │      │六甲郵局│        │        │
│    │        │      │      │帳號0191│        │        │
│    │        │      │      │00000000│        │        │
│    │        │      │      │81號帳戶│        │        │
│    │        │      │      │，而於取│        │        │
│    │        │      │      │得款項後│        │        │
│    │        │      │      │卻拒不交│        │        │
│    │        │      │      │貨      │        │        │
├──┼────┼───┼───┼────┼────┼────┤
│ 七 │95年6月8│辛○○│丙○○│辛○○在│丙○○於│臺灣臺南│
│    │日      │      │      │拍賣者天│95年6月8│地方法院│
│    │        │      │      │堂網站以│日下午4 │檢察署95│
│    │        │      │      │申請之「│時15分許│年度營偵│
│    │        │      │      │00000000│，在不詳│字第1313│
│    │        │      │      │」拍賣帳│地點，自│號、臺灣│
│    │        │      │      │號，刊登│其臺灣中│嘉義地方│
│    │        │      │      │販賣「電│小企業銀│法院檢察│
│    │        │      │      │腦處理器│行帳號68│署96年度│
│    │        │      │      │」拍賣訊│00000000│偵字第10│
│    │        │      │      │息，並以│1號帳戶 │76號    │
│    │        │      │      │其不知情│，以跨行│        │
│    │        │      │      │之岳母魏│轉帳方式│        │
│    │        │      │      │月秋名義│，匯款  │        │
│    │        │      │      │申辦之  │2,800元 │        │
│    │        │      │      │093828  │至楊美茹│        │
│    │        │      │      │6993號行│土地銀行│        │
│    │        │      │      │動電話作│新營分行│        │
│    │        │      │      │為聯絡工│帳號0300│        │
│    │        │      │      │具，要求│00000000│        │
│    │        │      │      │購買者匯│號帳戶  │        │
│    │        │      │      │款至其不│        │        │
│    │        │      │      │知情之妹│        │        │
│    │        │      │      │妹楊美茹│        │        │
│    │        │      │      │土地銀行│        │        │
│    │        │      │      │新營分行│        │        │
│    │        │      │      │帳號0300│        │        │
│    │        │      │      │00000000│        │        │
│    │        │      │      │號帳戶，│        │        │
│    │        │      │      │而於取得│        │        │
│    │        │      │      │款項後卻│        │        │
│    │        │      │      │拒不交貨│        │        │
├──┼────┼───┼───┼────┼────┼────┤
│ 八 │95年6月8│辛○○│戊○○│辛○○在│戊○○於│臺灣臺南│
│    │日      │      │      │超頻者天│95年6月 │地方法院│
│    │        │      │      │堂網站以│13日下午│檢察署95│
│    │        │      │      │「093828│2時46分 │年度偵緝│
│    │        │      │      │6993」拍│許，在其│字第1424│
│    │        │      │      │賣帳號，│位於嘉義│號（臺灣│
│    │        │      │      │刊登販賣│縣六腳鄉│臺南地方│
│    │        │      │      │「p4 3.0│灣南村灣│法院檢察│
│    │        │      │      │EG s478/│內18之12│署95年度│
│    │        │      │      │800 MHZ/│號住處，│偵字第13│
│    │        │      │      │1M L2賣 │自其臺灣│274號、 │
│    │        │      │      │2800含運│銀行帳號│臺灣嘉義│
│    │        │      │      │」訊息，│00000000│地方法院│
│    │        │      │      │並以其不│00000000│檢察署95│
│    │        │      │      │知情之配│號帳戶，│年度偵字│
│    │        │      │      │偶楊佳蓉│以網路  │第5895號│
│    │        │      │      │所有之a6│ATM跨行 │）      │
│    │        │      │      │992603@y│轉帳方式│        │
│    │        │      │      │ahoo.com│，匯款  │        │
│    │        │      │      │.tw 電子│3,500元 │        │
│    │        │      │      │郵件信箱│至楊美茹│        │
│    │        │      │      │及其不知│土地商業│        │
│    │        │      │      │情之岳母│銀行新營│        │
│    │        │      │      │魏月秋名│分行帳號│        │
│    │        │      │      │義申辦之│00000000│        │
│    │        │      │      │00000000│6006號帳│        │
│    │        │      │      │93號行動│戶      │        │
│    │        │      │      │電話作為│        │        │
│    │        │      │      │聯絡工具│        │        │
│    │        │      │      │，要求購│        │        │
│    │        │      │      │買者匯款│        │        │
│    │        │      │      │至其不知│        │        │
│    │        │      │      │情之妹妹│        │        │
│    │        │      │      │楊美茹土│        │        │
│    │        │      │      │地銀行新│        │        │
│    │        │      │      │營分行帳│        │        │
│    │        │      │      │號030000│        │        │
│    │        │      │      │00000000│        │        │
│    │        │      │      │號帳戶，│        │        │
│    │        │      │      │而於取得│        │        │
│    │        │      │      │款項後卻│        │        │
│    │        │      │      │拒不交貨│        │        │
└──┴────┴───┴───┴────┴────┴────┘
附錄本案論罪科刑依據之法條：
刑法第339條
意圖為自己或第三人不法之所有，以詐術使人將本人或第三人之
物交付者，處5年以下有期徒刑、拘役或科或併科1千元以下罰金
。
以前項方法得財產上不法之利益或使第三人得之者，亦同。
前二項之未遂犯罰之。
